臺灣臺北地方法院民事判決　　　　　　 96年度重訴字第472號
原　　　告　　台北富邦商業銀行股份有限公司
法定代理人　　甲○○
訴訟代理人　　乙○○
被　　　告　　揚迪科技股份有限公司
兼法定代理人　丙○○
被　　　告　　丁○○
上列當事人間請求清償借款事件，本院於民國96年5月23日言詞
辯論終結，判決如下：
    主    文
被告應連帶給付原告新臺幣陸仟柒佰壹拾捌萬捌仟佰拾壹元
，及分別如附表一、附表二所示之利息與違約金。
訴訟費用由被告連帶負擔。
本判決於原告以新臺幣貳仟貳佰拾玖萬柒仟元或等值之中央政
府建設公債九十三年度甲類第七期債票為被告供擔保後，得假執
行。
    事實及理由
壹、程序方面：
    本件被告均未於言詞辯論期日到場，均核無民事訴訟法第38
    6條所列各款情形，爰依原告之聲請，由其一造辯論而為判
    決。
貳、實體方面：
一、原告起訴主張：
(一)、被告揚迪科技股份有限公司（下稱被告揚迪公司）邀同其餘
    被告丙○○、丁○○為連帶保證人，於民國95年5月30日與
    原告台北富邦商業銀行股份有限公司簽立保證書，約定就被
    告揚迪公司對原告現在及將來連續發生之票據、借款、墊款
    、保證及其他有關債務，包括利息、遲延利息、違約金、損
    害賠償及有關履行上開債務所需之一切費用，以新臺幣（下
    同）1億1,220萬元為限額，與被告揚迪公司負連帶清償之責
    。
(二)、嗣被告揚迪公司旋於95年5月30日簽立借款額度各為新臺幣
    （下同）5,000萬元及2,400萬元之借據2紙，前者約定之借
    款期間為自被告揚迪公司出具撥款申請書動用本借款之日起
    算最長不得超過150天，利息按原告牌告基準利率加碼年息1
    %機動計算（請求時為年息5.04%）；後者則約定借款期間為
    自借款初次撥付日起至96年3月28日止，利息亦按原告牌告
    基準利率加碼年息0.75%機動計算（請求時為年息4.79%）。
    又上開2份借據均約定，被告揚迪公司得自立據日起，在各
    該借據所載借款金額之額度內，循環動用借款，動用時應出
    具撥款申請書，請求原告1次或分次撥貸，借款期間屆滿，
    應1次或分次還清本金。其後，被告揚迪公司即陸續向原告
    申請撥款430萬3,814元、512萬9,434元、95萬7,390元、111
    萬5,804元、447萬7,032元、255萬408元、508萬、382萬5,3
    60元及2,400萬元等9筆。
(三)、另被告揚迪公司又於95年5月30日與原告簽訂進口融資及委
    任承兌契約，約定融資額度為美金60萬元，並約定自95年6
    月1日起至96年3月28日止，被告揚迪得於上開約定之融資額
    度內，檢具開發信用狀申請書及有關文件向原告申請循環動
    支，以開發信用狀申請書作為伊公司向原告申請墊款之憑證
    。又被告揚迪公司依上開進口融資及委任承兌契約所申請之
    墊款，應自原告墊款日起150天內清償，且以墊款之日為起
    息日，其利率按起息日原告所訂美金貸款利率減碼年息0.75
    %固定計算，如有遲延償還時，自遲延日起改按當時原告所
    訂之外幣貸款利率加碼年息2%，與中央銀行短期融通利率加
    碼年息2% ，比較何者孰高，即以之為遲延利率計算遲延利
    息，但不得低於原墊款當時之利率加碼年息2%，並約定被告
    揚迪公司如未於約定期限償還或有其他違約情事，致喪失期
    限利益，原告得逕於任何時日，將外幣墊款折換為新臺幣借
    款，並自折換日起，改按折換日原告牌告基準利率加碼年息
    2%，與中央銀行短期融通利率加碼年息2%，比較何者孰高，
    即以之為遲延利率計算遲延利息，惟不得低於原墊款日原告
    牌告基準利率加碼年息3%（請求時各筆墊款之利率均為年息
    8.25%）。嗣被告揚迪公司旋自95年10月18日起，陸續向原
    告申請開發國外遠期信用狀，復據原告先後墊款5筆，各筆
    墊款金額依序為：美金7萬8,750元、8萬9,250元、6萬1,666
    .67 元（以上4筆美金墊款之到期日均為96年3月17日）、12
    萬3,333.33元及14萬8,500元（以上2筆美金墊款之到期日均
    為96年4月13日）
(四)、上開各筆借款及進口融資美金墊款，均約定遲延履行時，除
    仍按上開利率計息外，逾期在6個月以內者，按上開利率10%
    ，逾期在6個月以上者，按上開利率20%加計違約金，如未依
    約清償，即喪失期限利益，視同全部到期。詎被告揚迪公司
    於96年2月22日即上開借款金額為512萬9,434元之借款借期
    時，並未依約還清本金，依雙方上開約定，被告揚迪公司即
    喪失期限利益，全部債務視為全部到期。經結算上開9筆借
    款，各尚欠如附表一所示之本金、利息與違約金；另上開5
    筆進口融資美金墊款，亦各尚欠如附表二所示之本金、利息
    與違約金，迄未清償（其中，進口融資美金墊款部分，經原
    告以96年3月7日，1美元兌換新臺幣33.028元之匯率，折合
    各筆墊款金額各如附表二所示之本金，合計被告揚迪公司所
    欠墊款本金共新臺幣1,656萬3,542元。）。而被告丙○○、
    丁○○為上開各筆債務之連帶保證人，應負連帶清償責任。
    爰依消費借貸、連帶保證之法律關係起訴請求，除供擔保金
    額外，並聲明如主文所示。
二、本件被告均未於言詞辯論期日到場，亦未提出書狀作何聲明
    或陳述。
三、得心證之理由：
(一)、本件原告起訴主張之事實，已據其提出借據2紙、撥款申請
    書9份、約定書、進口融資及委任承兌契約書各1份、開發信
    用狀申請書3份、動支申請書2份、進口結匯證實書及利息收
    據5份、保證書1份、放款主檔明細表14份等件為證，其主張
    核與上開證物相符；且被告均已於相當時期受合法之通知，
    既未於言詞辯論期日到場，復未提出準備書狀爭執，依民事
    訴訟法第280條第3項前段、第1項前段規定，視同自認，故
    原告主張之事實，自堪信為真實。
(二)、按消費借貸之借用人應於約定期限內，返還與借用物種類、
    品質、數量相同之物，民法第478條前段定有明文；又所謂
    連帶保證，係指保證人與主債務人就債務之履行，對於債權
    人各負全部給付之責任者而言，是連帶保證債務之債權人得
    同時或先後向保證人為全部給付之請求。再按遲延之債務，
    以支付金錢為標的者，債權人得請求依法定利率計算之遲延
    利息。但約定利率較高者，仍從其約定利率，而約定較低者
    ，亦為法之所許；當事人得約定債務人於債務不履行時，應
    支付違約金，民法第233條第1項、第250條第1項分別定有明
    文。查本件被告揚迪公司向原告之借款及進口融資美金墊款
    未依約清償，均喪失期限利益，視為全部到期，而被告丙○
    ○、丁○○為上開各筆債務之連帶保證人，應負連帶保證之
    債務，均已如前述，揆諸上開說明及規定，被告等自應負連
    帶清償責任。從而，原告依消費借貸及連帶保證之法律關係
    ，請求被告連帶給付如主文第1項所示之本金、利息與違約
    金，為有理由，應予准許。
四、原告陳明願供擔保，請求宣告假執行，核無不合，茲酌定相
    當之擔保金額，予以准許。
、結論：本件原告之訴為有理由，依民事訴訟法第385條第1項
    前段、85條第2項、第390條第2項，判決如主文。
中　　華　　民　　國　　96　　年　　5　　月　　 31　　日
                  民事第六庭    法　官　楊晉佳
以上正本係照原本作成。
如不服本判決，應於送達後20日內依對造人數檢具繕本向本院提
出上訴狀上訴於臺灣高等法院。
中　　華　　民　　國　　96　　年　　5 　　月　　31　　日
                                書記官  朱俶伶
